臺灣宜蘭地方法院刑事裁定
111年度簡抗字第1號
抗告人  即
再審聲請人  林奇謀



上列抗告人即再審聲請人因聲請再審案件，不服本院中華民國11
1年4月21日111年度聲再字第1號裁定，提起抗告，本院管轄之第
二審合議庭裁定如下：
    主  文
抗告駁回。
    理  由
一、原裁定意旨略以：本件抗告人即再審聲請人(下稱聲請人)不
    服本院110年度簡字第781號確定判決而具狀聲請再審，然未
    檢附原確定判決繕本，且其於再審聲請狀內僅敘述前開案件
    於原審審理時未受合法之通知，然簡易判決處刑之案件，本
    得不經通常審判程序為之，此觀刑事訴訟法第449條定有明
    文，且前開確定判決之案件未經合法通知，亦非得聲請再審
    之事由，是本件聲請人未具體說明本件有何再審之事實，亦
    未提出聲請再審所依憑之證據，堪認其所提之再審聲請，並
    未附具證據，本院爰於民國111年3月29日裁定命聲請人於裁
    定送達後7日內補正原確定判決之繕本及聲請再審之證據，
    逾期未補正即駁回其聲請，該裁定正本已於111年4月8日送
    達於聲請人之住所，由聲請人本人收受，然聲請人僅具狀稱
    因未收到判決書，而於110年4月6日向本院聲請補發前開確
    定判決，惟聲請人迄裁定駁回再審之聲請前仍未提出前開確
    定判決之繕本，亦未釋明無法提出原判決之正當理由而請求
    本院調取，復未補正提出任何聲請再審之證據，本件再審之
    聲請核屬違背法律上之程式，即無庸審酌其他要件，應逕予
    駁回。並敘明本件聲請人經裁定命補正後逾期仍未補正，自
    屬顯無必要通知聲請人到場之情形等旨。
二、抗告意旨略以：原簡易判決未依聲請人之陳述判決，未斟酌
    案件之前因後果，判決有所不當，且判決未合法送達使聲請
    人喪失上訴權利。(詳如附件刑事抗告狀所載)
三、按聲請再審，應以再審書狀敘述理由，附具原判決之繕本及
    證據，提出於管轄法院為之，刑事訴訟法第429條定有明文
    ，此為法定程式，如有違背者，法院自應依同法第433條規
    定，以裁定駁回其再審之聲請。此項聲請再審程式之欠缺，
    並非抗告程序中所得補正，如確具有聲請再審之理由，亦祇
    能另行依法聲請。
四、經查，聲請人未附具原確定判決繕本、具體理由及證據聲請
    再審，已經原裁定敘明，核與卷內資料相符，原裁定以其聲
    請再審不合法而予駁回，於法並無不合。本件抗告意旨並未
    具體指摘原裁定有如何違法或不當之處，其執前詞對原裁定
    聲明不服，難認為有據。
五、據上論結，應依刑事訴訟法第412條，裁定如主文。
中　　華　　民　　國　　111 　年　　5 　　月　　23　　日
                  刑事第三庭審判長法　官　許乃文       
　　　　　　　　　　　　　　　　　法  官  游欣怡
                                  法  官  劉芝毓
以上正本證明與原本無異。
本裁定不得抗告。
                                  書記官　蕭亦倫
中　　華　　民　　國　　111 　年　　5 　　月　　23　　日